臺灣新北地方法院民事判決      
                                    111年度訴字第1176號
原      告  台灣電力股份有限公司台北西區營業處

法定代理人  謝義隆
訴訟代理人  徐則鈺律師
被      告  游秋霞
            謝惠傑
上列當事人間請求損害賠償事件，於中華民國111年9月13日言詞
辯論終結，本院判決如下：
    主      文
被告應連帶給付原告新臺幣壹佰伍拾陸萬伍仟肆佰陸拾壹元，及
民國一百一十年四月二十五日起至清償日止，按週年利率百分之
五計算之利息。
被告謝惠傑應給付原告新臺幣玖佰伍拾肆元，及自民國一百一十
一年八月三日起至清償日止，按週年利率百分之五計算之利息。
訴訟費用由被告連帶負擔。
本判決第一項、第二項於原告以新臺幣伍拾萬元為被告預供擔保
後，得為假執行；被告以新臺幣壹佰伍拾陸萬陸仟肆佰壹拾伍元
為原告預供擔保後，得免為假執行。
    事實及理由
壹、程序方面：本件原告台灣電力股份有限公司台北西區營業處
    原法定代理人為邱華龍，於訴訟繫屬中變更為謝義隆，已經
    新法定代理人於民國111年8月2日具狀聲明承受訴訟，合先
    敘明。
貳、當事人之主張：
一、原告方面：
    聲明：
　　㈠被告應連帶給付原告新台幣（下同）156萬5,461元，及自
      民國110年4月25日起至清償日止，按年利率百分之五計算
      之利息。
　　㈡被告謝惠傑應給付原告954元，及自本件訴之追加狀送達翌
      日起至清償日止，按年利率百分之五計算之利息。
　　㈢原告願供擔保，請准宣告假執行。
　　其陳述及所提出之證據如下：
（一）原告於110年4月24日派員會同新北市政府警察局刑事警察
      大隊警員等，檢查新北市○○區○○街000巷0號7樓用電，發
      現現場電表箱外箱無封印鎖，箱封印鎖遭破壞，電表齒輪
      遭人為改造，致使電表計量失準，已構成違規用電行為，
      有現場查片可證（原證一），經會同現場用電人謝惠傑當
      場查看屬實，會同人於原告公司「用電實地調查書」中親
      自簽名無誤（原證二）。
（二）按違規用電處理規則第3條第3款規定，「損壞或改變電度
      表、無效電力計、其他計電器之構造，或以其他方法使其
      失效不準。」為違規用電行為之一種。次按，電業法第56
      條規定「再生能源發電業及售電業對於違規用電情事，得
      依其所裝置之用電設備、用電種類及其瓦特數或馬力數，
      按電業之供電時間及電價計算損害，向違規用電者請求賠
      償；其最高賠償額，以一年之電費為限。前項違規用電之
      查報、認定、賠償基準及其處理等事項之規則，由電業管
      制機關定之。」；另售電業得依據違規用電處理規則第6
      條第1項第1款規定「按所裝置之違規用電設備、用電種類
      及其瓦特數或馬力數按再生能源發電業及售電業之供電時
      間之電價計算三個月以上一年以下之電費。但經再生能源
      發電業及售電業供電未滿三個月者，應自開始供電之日起
      算。」向用戶及非用戶追償違規用電所致短收之電費以及
      同規則第6條第2項規定「再生能源發電業及售電業訂有臨
      時電價者，前項各款追償電費概按臨時電價計算之」，詳
      述追償違規用電電費之計算方式。
（三）原告因被告前開事實追償電費之計算明細及計算方式如下
      ：
　　　電號：00-00-0000-00-0
　　　追償電費：156萬5,461元
　　  用電人：謝惠傑
　　　用電戶名：游秋霞
　　　用電地址：新北市○○區○○街000巷0號7樓
　　　被告現場用電設備容量為127瓩、供電時間按住宅用電每
      日8小時計算，自被查獲之日起往回推算1年（109年4月25
      日〜110年4月24日）用電度數再扣除已繳費之度數，按單
      價2.64元計算追償電費。
　　　推算1年用電度數=127瓩x8小時x365天=370,840度。
　　　由於被告等將電表齒輪改造，致完全無法計算度數，每2
      月僅繳納40度基本度數電費，扣除已繳度數229度後之追
      償度數=370,840-229度=370,611度，追償電費金額=(0000
      00x2.64xl.6)=1,565,461元。詳細計算請參「追償電費計
      算單」（原證三）。
（四）被告即用電人謝惠傑將現場改裝為出租套房，私設電表分
      表向承租人收取電費（參原證一照片），卻以違規用電方
      式短繳電費，獲取不法利益。又依臺灣新北地方法院三重
      簡易庭104度重簡字第566號判決（原證四）可知，實際上
      經營出租套房者為用電戶游秋霞，在該案中謝惠傑擔任用
      電戶游秋霞之訴訟代理人，可知用電戶游秋霞與用電人謝
      惠傑彼此間定有親屬關係，法院方可能准許謝惠傑擔任游
      秋霞之訴訟代理人。既然二人共同經營用電地址之出租套
      房，則二人對於以違規用電方式短繳電費，每2月僅繳基
      本費，絕無不知之理。被告等違規用電行為事證明確，原
      告爰依電業法第56條、民法第184條第1項前段侵權行為、
      民法第185條第1項前段、第179條不當得利請求權、違規
      用電處理規則第3條第3款等規定，兩造間供電契約請求被
      告給付如訴之聲明之金額。
（五）按訴狀送達後為訴之變更或追加，非經他造同意，不得為
      之，但請求之基礎事實同一、擴張或減縮應受判決事項之
      聲明者，不在此限，此觀民事訴訟法第255條第1項但書第
      2、3款之規定即明。本件原告依電業法第56條、民法第18
      4條第1項前段侵權行為、民法第185條第1項前段、第179
      條不當得利請求權、違規用電處理規則第3條第3款等規定
      ，兩造間供電契約請求被告給付如訴之聲明之金額，業蒙
      鈞院受理在案。本件原告查獲系爭違規用電事實後，因電
      表由警方扣押攜回為證物，現場須另行安裝新電表始能供
      電，被告謝惠於賠償登記單上簽名同意負擔電表賠償費95
      4元，此有賠償登記單可資為證（原證五），雙方意思表
      示已合致，原告就此電表賠償費954元，追加起訴請求被
      告謝惠傑負擔。
（六）經查詢原告公司稽查紀錄，發現被告游秋霞曾於98年11月
      23日、104年6月10日，兩度於其戶籍地新北市○○區○○街00
      巷00號8樓，遭台電公司查獲以改造齒輪方式違規用電，
      前兩次遭查獲之違規用電行為均由被告游秋霞與台電公司
      和解結案，此有前兩次違規用電行為之「用電實地查書」
      可資為證（原證七）。本件已為被告游秋霞第三次遭查獲
      違規用電行為，手法與前兩次相同均為以改造齒輪方式違
      規用電。本次遭查獲之現場為出租套房，因此違規用電現
      場用電設備共計有雙聯插座30個、電視機10台、電冰箱10
      台、洗衣機10台、冷氣機10台、熱水器10台，相當於10個
      一般家庭之用電設備，違規用電情節嚴重，金額較高，本
      件違規用電情事遭查獲前，系爭地址之電費每月僅200餘
      元，顯不相當，被告等顯然係故意以侵害原告權利方式違
      規用電，併此敘明。
（七）系爭房屋有出租給很多人，電費每個月僅有基本度數，顯
      與實際用電情形不符，房東不可能不知情。
二、被告謝惠傑方面：
    聲明：請求駁回原告之訴。
　　其陳述及所提出之證據如下：
（一）原告律師胡說八道，他不在現場，當天我在現場，電錶在
      一樓在戶外，原告說沒有電錶是胡說八道，電錶上的緘封
      都還在，電錶損壞是原告的電錶有問題還是怎樣，我們都
      不知道，原告也有怠惰，在抄電錶的時候發現有異狀應該
      要跟我們講，而不是過了一年多說我們動手腳，也可能是
      原告破壞電錶然後派人罰我們錢，那種有電的東西我敢去
      碰嗎？我連電錶在哪我都不知道。電錶壞了沒有算到電沒
      有關係，從108年11年到110年3月電費，我願意補這個錢
      ，我10間套房是隔了三、五個月才全數出租，我願意以滿
      租的電費補償。
（二）我不知道原告文件從哪邊來，我覺得原告是杜撰的，我有
      去偵查隊做筆錄。
（三）從102年後，房屋就閒置，因為是凶宅，迄今這麼長的時
      間，原告去抄錶，電錶壞了也不處理，到110年，應該是
      警察打電話給我叫我過去，原告每兩個月抄一次電錶，簽
      封被破壞，原告怎麼都沒有人發現，我們沒有專業知識，
      我們怎麼知道，且房屋從102年就閒置，我從11月向被告
      游承租後，重新裝潢，原告也沒有告知我們電錶被破壞，
      我可以合理懷疑原告故意派人破壞，向老百姓恐嚇取財。
      套房一年也才12萬，原告憑什麼請求150萬元，我已經舉
      證實際用電量，我有用電我就付，原告電錶壞了就怪老百
      姓竊電，不是原告要多少就多少。
（四）針對原告所述房子租給很多人，房屋是只租給我，我再分
      租給別人，原告訴代受過法學素養，我也提供很多判例，
      原告求償是對使用者，很多案子對屋主都是敗訴，原告的
      計算方式都誇大，上次陳報屏東案例，原告台電要170幾
      萬，高院也是判決32萬，原告有點像是在恐嚇取財，合理
      的用電我們會給，做為半公營的機關，獅子大開口，誰會
      電器開24小時，計價方式要檢討，要求賠償要合理，不要
      說電業法規定一年，從我承租房屋期間的正常用電我都願
      意補，我有用我就該給，原告說電錶齒輪被改，我連電錶
      在哪我都不知道，這個電錶多久就壞了，抄錶人員有無怠
      惰，電費不同是因為公用電費分攤而不同，台電人員幾年
      下來不去更換，後來開始使用房屋才來抓我們，不是挖陷
      阱給人家跳嗎？我開了6間卡拉OK，我都沒有去改電錶，
      我也是生意人，一個月電費上百萬，我會去做這個動作嗎
      ？不要抹黑嘛。這件事我們也很冤，這中間1年6個月該補
      多少錢我願意補，不是這樣計算的，150幾萬怎麼算的？
      人家開涮涮鍋也才補30幾萬。
（五）房子是我租的，就針對我判決，造成房東的困擾我很抱歉
      ，該用電我就該繳，我有收房租，你找被告游秋霞要，他
      也是找我要，又多一個民事訴訟，我已經願意付了，用了
      電就是要繳。
三、被告游秋霞方面：
    聲明：請求駁回原告之訴。
　　其陳述及所提出之證據如下：
（一）我不是專業人員，我也不知道為什麼會發生這種事情，不
      知道為什麼原告要找我，我很納悶。系爭房屋是我的。
（二）我沒有做這件事，我覺得原告是子虛烏有在控告我。房屋
      租給被告謝惠傑，我不知道發生什麼事，有事應該找租的
      人。
（三）我也覺得太誇張，哪有人這樣獅子大開口。我覺得很困擾
      ，我根本就沒有這樣做。
參、得心證之理由：
一、原告主張其門牌號碼新北市○○區○○街000巷0號7樓房屋為被
    告游秋霞所有，現出租與被告謝惠傑分成10間套房，分租予
    第三人，向原告申請該房屋用電之用電戶名登記為被告游秋
    霞，當場之用電人為被告謝惠傑等事實，為被告等二人所不
    爭執，且有原告提出之前揭房屋建物登記第一類謄本（即三
    重區仁愛段6680建號建物）及被告謝惠傑所提出之被告二人
    間所簽定之房屋租賃契約書影本等在卷可參，則原告此部分
    主張自堪信為真實。
二、原告又主張其於110年4月24日派員會同新北市政府警察局刑
    事警察大隊警員等，檢查上開被告游秋霞所有之新北市○○區
    ○○街000巷0號7樓房屋用電，發現現場電表箱外箱無封印鎖
    ，箱封印鎖遭破壞，電表齒輪遭人為改造，致使電表計量失
    準，已構成違規用電行為，被告謝惠傑當時在場，並於調查
    表上簽認等情事，並提出現場檢查照片、「用電實地調查書
    」等影本為證據（原證一、二）；但為被告等所否認，並抗
    辯被告等均未曾改裝電表等語。經查：
（一）前開被告游秋霞所有之出租與被告謝惠傑分成10間套房分
      租與第三人之房屋電表，並非因故障失準致計量有誤，而
      係遭人為破壞內部齒輪而致電表計量失準，導致原告無法
      正確計算該房屋真實用電量，且於原告公司人員會同警察
      前往該址調查時，發現該電表外箱無封印鎖、內箱封印鎖
      遭破壞、電表齒輪遭人為改造等情事，被告謝惠傑於調查
      時亦在場會同調查，且於調查結果上簽認，此有原告公司
      人員在現場所製作之「用電實地調查書」影本可參（見本
      院卷第21頁）；上開調查用電情形所發見之事實，亦經新
      北市政府警察局刑事警察大隊偵辦，其經過除記載於上開
      「用電實地調查書」情形外，並經調閱該址用水資料，顯
      示正常使用且用水量高於一般家庭等情，被告等人所涉及
      刑法竊電、詐欺等罪嫌亦於111年7月6日經警察機關移送
      臺灣新北地方檢察署偵辦中，此有新北市政府警察局刑事
      警察大隊111年7月22日新北警刑五字第1114528364號函在
      卷可參。以上開地址房屋電表內外電箱封印鎖均遭破壞或
      遺失，電表內部齒輪又遭人為改造，除實際用電之人或向
      原告申請用電之契約用戶之外，並無他人有動機動手改造
      電表之可能，且因電表遭人為改造而計量失準，實際用電
      人及申請用電戶因而受有減少支付電費與原告之利益，則
      原告主張被告二人因共同賠償其損害一節，即堪以採取。
（二）按依「違規用電處理規則」第3條第3款規定，「損壞或改
      變電度表、無效電力計、其他計電器之構造，或以其他方
      法使其失效不準。」為該規則所規定之「違規用電」行為
      之一種；其次，依電業法第56條第1項規定：「再生能源
      發電業及售電業對於違規用電情事，得依其所裝置之用電
      設備、用電種類及其瓦特數或馬力數，按電業之供電時間
      及電價計算損害，向違規用電者請求賠償；其最高賠償額
      ，以一年之電費為限。」；又其請求賠償損害之計算方式
      依「違規用電處理規則」第6條第1項及第2項規定：「再
      生能源發電業及售電業對於用戶或非用戶因違規用電所致
      短收電費之追償，依下列之規定追償之：一、按所裝置之
      違規用電設備、用電種類及其瓦特數或馬力數按再生能源
      發電業及售電業之供電時間之電價計算三個月以上一年以
      下之電費。但經再生能源發電業及售電業供電未滿三個月
      者，應自開始供電之日起算。二、查獲違規用電之電動機
      或其他用電器具，每一馬力或每一千伏安以一千瓦特計算
      。三、查獲繞越電度表、損壞、改變電度表或計電器之構
      造或以其他方法使之失效不準者，應照第一款計算電度，
      扣除已繳費之電度後，計收違規用電電費。四、查獲違規
      用電之燈座、插座或接線頭而未查獲燈泡或電器者，每個
      以五十瓦特計算。五、查獲第三款之違規用電行為者，其
      電動機電力因數按百分之八十計，電（點）焊機按百分之
      五十計，其他器具按百分之百計。六、查獲在低價線路上
      私接電價較高之電器者，應以高價之電器照第一款計算電
      度作為違規用電總度數，按高價與低價相差之數計算電費
      。計算度數超過低價電表最近一年內之平均實用度數時，
      應按其實用度數計算之。」、「再生能源發電業及售電業
      訂有臨時電價者，前項各款追償電費概按臨時電價計算之
      。」；於電表因遭人為改造而失準，即難以確認實際用電
      量，故原告依據上開規定估算得向被告求償之金額，乃屬
      可採。從而，原告以前揭地址房屋內改裝為10間套房，其
      用電設備亦有10套之多，計算其現場用電設備容量為127
      瓩、供電時間按住宅用電每日8小時計算，自被查獲之日
      起往回推算1年，按單價2.64元計算追償電費，扣除已經
      繳納之電費後，尚有370,611度之電費未繳，因而向被告
      二人請求償還電費金額1,565,461元一節，即堪已採取（
      詳細計算方式如原告所提出之「追償電費計算單」，茲不
      贅列）。
（三）綜上，原告請求被告二人應負給付上開查獲違規用電之日
      即110年4月24日回溯一年期間即109年4月25日至110年4月
      24日之間用電度數，扣除已繳費之度數後，按單價2.64元
      計算追償電費共1,565,461元及自查獲翌日即110年4月25
      日起至清償日止，按法定利率週年百分之五計算之利息等
      節，為有理由，應予准許。
三、原告又主張於查獲被告前揭違規用電後，因電表由警方扣押
    攜回為證物，現場須另行安裝新電表始能供電，被告謝惠傑
    於賠償登記單上簽名同意負擔電表賠償費954元等語，並提
    出「賠償登記單」影本為證據（見原證五），被告謝惠傑對
    此部分亦不爭執，則原告此部分主張乃堪以採取。從而，原
    告請求被告謝惠傑應給付原告954元，及自追加此部分請求
    之書狀繕本送達被告謝惠傑翌日起按年息百分之五計算之利
    息（原告此部分追加請求之書狀繕本係自行寄送與被告謝惠
    傑，並未提出送達回執以資認定寄達時間，故以下一次言詞
    辯論期日111年8月2日為被告謝惠傑至遲知悉被追加請求之
    情事，遲延利息起算日則以翌日即111年8月3日起算）等節
    ，堪認為有理由，應予准許。
肆、假執行之宣告：原告陳明願預供擔保聲請宣告假執行，就原
    告勝訴部分，經核無不合，爰酌定相當之擔保金額就原告勝
    訴部分准許之；被告部分依民事訴訟法第392條第2項規定，
    依職權宣告被告於預供擔保後，免為假執行。
伍、本件事證已臻明確，兩造其餘主張及攻擊防禦方法與證據，
    經本院斟酌後，與本件判決結果已不生影響，故不一一論列
    ；另判決主文第二項命被告謝惠傑單獨給付部分，因占訴訟
    標的價額比例甚小，故併入主文第一項部分合併定訴訟費用
    之負擔，均附此敘明。
陸、結論：原告之訴為有理由，依民事訴訟法第78條、第85條第
    2項、第390條第2項、第392條第2項，判決如主文。
中　　華　　民　　國　　111 　年　　10　　月　　11　　日
　　　　　　　　　民事第六庭  法　官　許瑞東
以上正本係照原本作成
如對本判決上訴，須於判決送達後20日內向本院提出上訴狀。如
委任律師提起上訴者，應一併繳納上訴審裁判費。
中　　華　　民　　國　　111 　年　　10　　月　　11　　日
                              書記官  曾怡婷